【裁判字號】    97,消債更,2
【裁判日期】    971222
【裁判案由】    聲請更生程序
【裁判全文】
臺灣嘉義地方法院民事裁定             97年度消債更字第2號
聲  請  人  甲○○
上列當事人聲請消費者債務清理事件，本院裁定如下：
    主  文
債務人甲○○（身分證統一編號：Ｚ000000000號）自中華民國九
十七年十二月二十二日上午十時起開始更生程序。
命本院司法事務官進行本件更生程序。
保全處分之聲請駁回。
    理  由
一、按債務人不能清償債務或有不能清償之虞者，得依本條例所
    定更生或清算程序，清理其債務，消費者債務清理條例（下
    稱本條例）第3條定有明文。再按債務人與金融機構協商成
    立者，不得聲請更生或清算。但因不可歸責於己之事由，致
    履行顯有重大困難者，不在此限；本條例施行前，債務人依
    金融主管機關協調成立之中華民國銀行公會會員辦理消費金
    融案件無擔保債務協商機制與金融機構成立之協商，準用前
    項之規定；債務人無擔保或無優先權之債務總額未逾新台幣
    1,200萬元者，於法院裁定開始清算程序或宣告破產前，得
    向法院聲請更生；法院開始更生程序之裁定，應載明其年、
    月、日、時，並即時發生效力，復為本條例第151條第5、6
    項，第42條第1項及第45條第1項所明定。
二、本件債務人主張其有不能清償債務情事，前雖曾依金融主管
    機關協調成立之中華民國銀行公會會員辦理消費金融案件無
    擔保債務協商機制，與最大債權銀行台新國際商業銀行股份
    有限公司（下稱台新銀行）於民國95年10月13日成立協商，
    每月應償還新台幣（下同）2萬1,799元，惟債務人係任職於
    嘉聯實業股份有限公司，每月平均收入僅約1萬8,000元，且
    債務人個人每月必須支出約1萬3,000元（三餐起居6,000元
    、家用花費3,000元、配偶扶養費4,000），入不敷出，所剩
    顯已不足以清償依前揭協商清償方案所應清償之債務金額，
    致97年1月間即毀諾，現尚有債務總額198萬2,443元未為清
    償，且無擔保或無優先權之債務總額未逾1,200萬元，復未
    經法院裁定開始清算程序或宣告破產，爰向本院聲請更生等
    語。
三、經查，債務人主張上揭與台新銀行成立協商、履約及毀諾等
    情，有台新銀行97年12月10日陳報之協議書、無擔保債務還
    款計畫各1份在卷可憑；又債務人95年度收入為22萬3,054
    元，96年度收入為21萬4,317元（均已扣除應繳稅額），平
    均每月1萬8,224元，有稅務電子閘門財產所得調件明細表2
    份在卷可稽，均堪認定。
四、基上，債務人平均每月收入1萬8,224元，已不足以清償其依
    前揭協商每月應清償金額2萬1,799元，況債務人尚支應其生
    活必要支出。是債務人主張其有不可歸責於己之事由，致履
    行前揭協商之清償方案顯有重大困難乙節，應可相信。此外
    ，本件又查無債務人有本條例第6條第3項、第8條或第46 條
    各款所定駁回更生聲請之事由存在，則債務人聲請更生，與
    法尚無不符，應予准許，並依本條例第16條第1項之規定命
    司法事務官進行本件更生程序。另本件更生聲請業經准許，
    聲請人前聲請保全處分，已無必要，附此敘明。爰裁定如主
    文。
中    華    民    國    97    年    12    月    22    日
              民事第一庭    法      官  張鶴齡
上為正本係照原本作成。
本件不得抗告。
本裁定已於97年12月22日10時公告。
中    華    民    國    97    年    12    月    22    日
                            書  記  官  馮澤文


司法院資訊處製作；財團法人民間司法改革基金會備份。
